【裁判字號】    97,易,1424
【裁判日期】    970610
【裁判案由】    恐嚇
【裁判全文】
臺灣臺中地方法院刑事判決              97年度易字第1424號
公  訴  人  臺灣臺中地方法院檢察署檢察官
被      告  丙○○
上列被告因恐嚇案件，經檢察官提起公訴（97年度偵緝字第 430
號），本院判決如下：
    主    文
丙○○以加害生命之事，恐嚇他人致生危害於安全，處拘役參拾
日，如易科罰金，以新臺幣壹仟元折算壹日。
    犯罪事實
一、丙○○與乙○○係夫妻，平日感情不睦。民國96年9月16 日
    ，雙方在臺中市○○區○○里○鄰○○路512號住處，因丙○○不滿乙○○經常不告外出，因而發生爭執，丙○○乃持木
    棍作勢要毆打乙○○，乙○○因害怕而離家，並前往妹妹甲○○住處暫住。翌日上午，因鄰居打電話告知乙○○，丙○○在屋內燃燒物品恐發生災害，要乙○○回家一趟。乙○○
    因而偕同甲○○返回上開北屯路住處。丙○○見乙○○回家
    ，竟基於恐嚇危害安全之犯意，對乙○○說：「若妳再不回
    家，我就拿刀殺了妳」等加害生命之言語，使乙○○心生畏
    懼，致生危害於乙○○之安全。
二、案經乙○○訴由臺中市警察局第五分局報告臺灣臺中地方法
    院檢察署檢察官偵查起訴。
    理    由
壹、程序部分：
一、按被告以外之人（包括證人、鑑定人、告訴人、被害人及共
    同被告等）於審判外之陳述雖不符刑事訴訟法第159條之1至
    之4 等四條之規定，而經當事人於審判程序同意作為證據，
    法院審酌該言詞陳述或書面陳述作成時之情況，認為適當者
    ，亦得為證據；當事人、代理人或辯護人於法院調查證據時
    ，知有刑事訴訟法第159條第1項不得為證據之情形，而未於
    言詞辯論終結前聲明異議者，視為有前項之同意，同 法 第
    159條之5定有明文。立法意旨在於傳聞證據未經當事人之反
    對詰問予以核實，原則上先予排除。惟若當事人已放棄反對
    詰問權，於審判程序中表明同意該等傳聞證據可作為證據；
    或於言詞辯論終結前未聲明異議，基於尊重當事人對傳聞證
    據之處分權，及證據資料愈豐富，愈有助於真實發見之理念
    ，且強化言詞辯論主義，使訴訟程序得以順暢進行，上開傳
    聞證據亦均具有證據能力。
二、本件證人乙○○、甲○○均曾於警詢及偵查中為陳述，其性
    質雖屬傳聞證據，惟業經被告丙○○於審判程序同意作為證
    據，依上開規定，其2人於警詢及偵查中之證言應具有證據
    能力。
貳、實體部分：
一、訊據被告丙○○矢口否認有何恐嚇之犯行，辯稱伊只有持木
    棍假裝要毆打乙○○，並未出言恐嚇云云。
二、經查：上開犯罪事實，業據證人乙○○於警詢及偵查中證述
    屬實（警卷第6頁、偵查卷第5頁），嗣經本院傳訊到庭仍堅
    稱：被告確實對她說，如再不回家，就要殺死她和兩個小孩
    等語（本院97年6月3日審判筆錄第4 頁）；核與證人即甲○○於偵查及本院審理中證述之情節大致相符（偵查卷第5 頁
    、本院97年6月3日審判筆錄第6 頁）。
三、證人乙○○於本院審理中亦證稱：案發前一天即96年9 月16
    日，伊與被告做完生意後，向被告表示要出門，惟被告不同
    意，並拿棍子要打她，伊因而離家出走，且隔天鄰居打電話
    通知伊回家時，仍害怕被告對其不利，而要求妹妹甲○○陪
    同等語（見本院同日審判筆錄第3-4 頁）。顯見案發前一天
    ，被告與乙○○即已發生爭吵，益證被告確實有恐嚇乙○○
    之動機及意圖甚明。
四、又「若妳再不回家，我就拿刀殺了妳」等語，在客觀上已表
    明對被害人之生命採取脅迫性之手段。再參以被告先前即曾
    持木棍作勢要毆打被害人，則被害人乙○○證稱：伊聽聞被
    告前開言詞後感覺很害怕等語（本院同日筆錄第4 頁），自
    可採信。本件事證明確，被告犯行應堪認定。
五、核被告所為係犯刑法第305 條之恐嚇危害安全罪。爰審酌被
    告不念家庭倫理與親情，未能正視如何與家人和偕相處之道
    ，竟口出惡言，恫嚇被害人，及其犯罪之動機、目的、手段
    ，另本件犯罪情節尚非嚴重，惟被告犯後否認犯行，態度非
    佳等一切情狀，量處如主文所述之刑，並諭知易科罰金之折
    算標準，以資儆懲。
據上論斷，應依刑事訴訟法第299 條第1項前段，刑法第305條、
第41條第1 項前段，刑法施行法第1條之1第1項、第2項前段，判
決如主文。
中    華    民    國    97    年    6     月    10    日
                  刑事第六庭  法  官  高英賓
上正本證明與原本無異。
如不服本判決，應於收受送達後10日內向本院提出上訴書狀（應
敘述具體理由並附繕本）。
上訴書狀如未敘述理由，應於上訴期間屆滿後20日內補提理由書
於本院。
                              書記官  司立文
中    華    民    國    97    年    6     月    10    日
附錄論罪科刑法條：
中華民國刑法第305條
以加害生命、身體、自由、名譽、財產之事，恐嚇他人致生危害
於安全者，處2年以下有期徒刑、拘役或3百元以下罰金。


司法院資訊處製作；財團法人民間司法改革基金會備份。
